臺灣高雄地方法院高雄簡易庭裁定
111年度雄秩字第169號
移送機關    高雄市政府警察局苓雅分局
被移送人    莊詠程


上列被移送人因違反社會秩序維護法案件，經移送機關以民國11
1年10月27日高市警苓分偵字第11174376700號移送審理，本院裁
定如下：
    主  文
莊詠程於公務員依法執行職務時，以顯然不當之言詞相加，尚未
達強暴脅迫或侮辱之程度，處罰鍰新臺幣參仟元。
    事實理由及證據
一、移送意旨略以：被移送人於民國111年10月14日2時53分許，
    騎乘車號000-0000號重型機車闖紅燈，在高雄市○○區○○○路0
    0號前為警攔下盤查，被移送人向員警坦承酒駕並表明拒絕
    酒測，員警依法摯開舉發通知單，過程中被移送人不斷以「
    你屁話那麼多，我是不是可以直接走」、「你可以抓我回去
    ，我不需要客氣」、「打我啊，笨蛋」等不當言詞相加員警
    許家維，尚未達強暴脅迫或侮辱之程度。因認被移送人違反
    社會秩序維護法第85條第1款之規定，爰移請裁處等語。
二、按「於公務員依法執行職務時，以顯然不當之言詞或行動相
    加，尚未達強暴脅迫或侮辱之程度者，處拘留或新臺幣12,0
    00元以下罰鍰」，社會秩序維護法第85條第1款定有明文。
    故於公務員依法執行職務時，以顯然不當之言詞或行動相加
    即構成本款妨害公務之行為，因其有礙於國家公權力之行使
    ，妨害國家法益，故應予以處罰（社會秩序維護法第85條第
    1款立法理由參照）。
三、經查，被移送人於上開時、地為移送機關員警攔停，當場坦
    承酒後騎乘機車並拒絕酒測，員警依法摯單舉發時，被移送
    人以「你屁話那麼多我是不是可以直接走」、「你講什麼屁
    話，是我罰還是你罰」、「打我啊，笨蛋」等不當言詞相加
    予執行公務之員警許家維等情，有其警詢筆錄、員警許家維
    111年10月14日職務報告、密錄器譯文及現場翻拍照片4張足
    憑，堪認屬實。被移送人辯稱：我沒有，是警員許家維先辱
    罵我乾你屁事，我沒有指名道姓辱罵任何員警，因為我喝太
    醉了以為他是我朋友等語。惟依密錄器譯文所呈現之過程，
    員警曹澤昱告以將直接扣(依法吊扣牌照、移置保管車輛等)
    及18萬(罰鍰)後，被移送人回以「屁話」等言詞，又無端詢
    問員警許家維年齡，許員本無據實回答之義務，被移送人即
    以「打我啊，笨蛋」言詞相加，亦難認無挑釁警方之意，可
    見被移送人確有於員警執行職務之現場以顯然不當之言詞相
    加於依法執行職務之公務員，被移送人前開辯解，顯係卸責
    之詞，不足採信。是核被移送人所為，係違反社會秩序維護
    法第85條第1款之規定，於公務員依法執行職務時，以顯然
    不當之言詞相加，尚未達強暴脅迫或侮辱程度之行為。本院
    審酌被移送人之行為、動機、手段、智識程度，其行為造成
    之危害等情狀，裁罰如主文所示。
四、依社會秩序維護法第45條第1項、第85條第1款，裁定如主文
    。
中　　華　　民　　國　　111 　年　　11　　月　　8 　　日
                  高雄簡易庭  法　官    林玉心
以上正本係照原本作成。
如不服本裁定，得於裁定書送達之翌日起5 日內，以書狀敘述理
由，向本庭提出抗告。
中　　華　　民　　國　　111 　年　　11　　月　　8 　　日
                              書記官    李月君